# 继续确认被转移金融资产的会计处理：具有次级权益的贷款转让

提问人：aluo112451 时间：2019-08-30 08:57:20
例题：甲银行发放了一组 5 年期付息贷款 1 000 万元。甲银行与A 银行签订协议，同意向 A 银行支付其从该贷款组合收取的前 900 万元（加上利息）的权利。甲银行保留收取后 100 万元（加上利息）的权利，预计回收该贷款组合的金额为 950 万元，且经验表明不太可能少于 930 万元。
分析：甲银行对贷款现金流量的权益处于次级地位。这是因为，如果债务人违约，甲银行仅收取 1 000 万元贷款中的 800 万元，则主体必须将收到的 800 万元全部转付至A 银行。另外，如果甲银行收取了 950 万元，则可以将 900 万元转付给 A银行，自己保留 50 万元。
（引用毛新述; 王晓珂; 李梓. 金融工具会计准则讲解 (Kindle 位置3178-3181). 清华大学出版社）
问：为何上述金融资产被甲银行视为所有风险未转移，不能终止确认。我觉得 900 万元本金及利息不是满足过手条款（不垫款、不挪用、无重大延误）
吗，可以终止确认？

回答人：chenyiwei
这里的 “分析” 已经很清楚了，因为事实上存在优先/劣后分级，A 是优先级，甲是劣后级，以劣后级份额首先担保优先级本息的全额收回。当劣后级份额占比大于基础资产的预计损失率时，由于劣后级份额的缓冲作用，所有的坏账风险均由劣后级份额承担，也就是在该项转让前后，甲作为劣后级所承担的信用风险（体现为其最终的可收回金额）没有任何变化，所以认为其基础资产所有权上的主要风险和报酬并未转移，故不满足终止确认条件。